【裁判字號】    98,簡抗,4
【裁判日期】    980902
【裁判案由】    損害賠償
【裁判全文】
臺灣彰化地方法院民事裁定  98年度簡抗字第4號
抗 告 人即
反 訴 原告  乙○○
            丁○○
            甲○○
相  對  人  丙○○
上列當事人間請求損害賠償事件，抗告人對於民國98年7月13日
本院彰化簡易庭97年度彰簡字第332號裁定提起抗告，本院裁定
如下：
    主  文
抗告駁回。
抗告費用新臺幣1,000元由抗告人負擔。
    理  由
一、按被告於言詞辯論終結前，得在本訴繫屬之法院，對於原告
    及就訴訟標的必須合一確定之人提起反訴，民事訴訟法第25
    9條定有明文。又被告所提反訴之訴訟標的為契約之請求權
    ，對於原告及就該訴訟標的必須合一確定之人，得提起反訴
    者，殆除連帶債務關係之情形，可准予追加原告以外之連帶
    債務人為反訴被告外，餘則鮮見其類，而無得依前開法條准
    予追加為反訴之被告，先此敘明。
二、本件抗告意旨略以：相對人於民國（下同）96年11月12日向
    臺灣彰化地方法院檢察署檢察官按鈴申告時陳稱：「（檢察
    官問：法拍屋所有權人是誰？）乙○○，現在是我用我太太
    黃鈴婷名義購買，我購買該法拍屋期間都沒有看過乙○○」
    等語，此有詢問筆錄影本為憑。準此，本件訴訟標的就相對
    人即必須合一確定，相對人雖非本訴原告，抗告人於原審追
    加其為反訴被告，即無不合，爰聲明請求：原裁定廢棄，發
    回台灣彰化地方法院彰化簡易庭。
三、查本院彰化簡易庭97年度彰簡字第332號事件，係原告黃鈴
    婷以抗告人三人為被告提起之訴訟，抗告人並於該訴訟中對
    黃鈴婷亦提起反訴。抗告人之反訴聲明係請求黃鈴婷應給付
    抗告人新臺幣（下同）36,000元及自反訴狀繕本送達翌日起
    至清償日止，按週年利率百分之五計算之利息，抗告人陳述
    之意旨與理由則略以，黃鈴婷與抗告人簽訂契約，僅給付10
    ,000 元，尚欠36,000元拒不給付，爰依契約關係請求給付
    等語，已經本院閱卷核明。從而，依前段抗告意旨所述，並
    無得認定相對人係與黃鈴婷就抗告人所主張之契約關係負有
    連帶債務責任，是原審爰依首段規定與說明，認抗告人追加
    相對人為反訴之被告係於法未合，裁定駁回此部分追加之反
    訴，本無違誤。抗告意旨指摘原裁定不當，求予廢棄，自無
    理由，本院應裁定駁回此抗告。
四、據上論結，本件抗告為無理由，依民事訴訟法第436條之1第
    3項、第495條之1第1項、第449條第1項、第95條、第85條第
    1項，裁定如主文所示。
中    華    民    國    98    年    9    月     2    日
                  民事第二庭  審判長法  官  邱月嬌
                                    法  官  施錫揮
                                    法  官  洪榮謙
以上正本係照原本作成。
如對本裁定抗告，須於裁定送達後10日內向本院提出抗告狀。
中    華    民    國    98    年    9    月    2    日
                                書記官  蔡亦鈞


司法院資訊處製作；財團法人民間司法改革基金會備份。
